【裁判字號】    97,上訴,512
【裁判日期】    970425
【裁判案由】    毒品危害防制條例
【裁判全文】
臺灣高等法院刑事判決                 97年度上訴字第512號
上  訴  人
即  被  告  甲○○
選任辯護人  扶助律師施習盛律師
上列上訴人因毒品危害防制條例案件，不服臺灣臺北地方法院九
十六年度訴字第一六七八號，中華民國九十七年一月九日第一審
判決（起訴案號：臺灣臺北地方法院檢察署九十六年度偵字第一
九六六五號），提起上訴，本院判決如下：
    主  文
原判決撤銷。
甲○○販賣第二級毒品，累犯，處有期徒刑柒年肆月，扣案之第
二級毒品ＭＤＭＡ壹佰陸拾貳顆（驗餘總淨重肆拾柒點參公克）
均沒收銷燬之；第三級毒品Ｋ他命（驗餘總淨重參拾伍點捌陸公
克）及其外包裝塑膠夾鏈袋參拾陸只均沒收。
    犯罪事實
甲○○於民國（下同）九十六年九月二十二日晚間十時許，駕駛
其所有之車號九八三—ＣＥ號營業用小客車，在臺北市○○○路
「錢櫃ＫＴＶ」對面之便利商店前，搭載真實姓名年籍不詳綽號
「小許」之成年男子前往林森北路某ＫＴＶ酒店，途中「小許」
向甲○○兜售ＭＤＭＡ（即3,4-亞甲基雙氧甲基安非他命，俗稱
搖頭丸）及Ｋ他命（俗稱Ｋ他命），而甲○○明知ＭＤＭＡ及Ｋ
他命分別係毒品危害防制條例所列管之第二級毒品及第三級毒品
，不得非法販賣，竟意圖營利，基於販賣第二級毒品ＭＤＭＡ及
第三級毒品Ｋ他命之犯意，以每顆新臺幣（下同）三百五十元之
價格，向「小許」販入第二級毒品ＭＤＭＡ一百六十二顆（總淨
重四十八點五公克，驗餘總淨重四十七點三公克）；同時以每包
七百元之代價販入第三級毒品Ｋ他命三十六包（總毛重四十二點
一四公克，外包裝塑膠夾鏈袋總重六點一二公克，驗餘總淨重三
十五點八六公克），得手後，藏置於上開車輛左前車門之置物槽
內，伺機以ＭＤＭＡ每顆五百元、Ｋ他命每包九百元之價格，向
不特定人販售牟利。嗣於同年月二十四日凌晨三時四十五分許，
駕駛上開車輛暫停在臺北市○○區○○路一段一五九號前時，為
警上前盤查，在該車左前車門置物槽內起獲上開ＭＤＭＡ一百六
十二顆及Ｋ他命三十六包。
    理  由
甲、程序部分：
  壹、按判決書應分別記載裁判之主文與理由；有罪之判決書並
      應記載「犯罪事實」，且得與理由合併記載，為九十三年
      六月二十三日修正之刑事訴訟法第三百零八條所明定，參
      諸其立法理由為：刑事有罪判決所應記載之事實應係賦予
      法律評價而經取捨並「符合犯罪構成要件」之具體社會事
      實，爰參考日本刑事訴訟法第三百三十五條第一項之立法
      例，將原條文後段所定「並應記載事實」修正為「並應記
      載犯罪事實」，以臻明確。
      按關於非屬犯罪構成要件之犯罪細節，並不屬於有罪判決
      書必要記載之事項，自亦非判決理由所應敘述之範圍（最
      高法院九十四年台上字第六三三八號判決參照）；次按，
      有罪判決書應記載之「犯罪事實」，應係指符合犯罪構成
      要件之具體社會事實，如被告犯罪之時間、地點、手段以
      及其他該當於犯罪構成要件而足資認定既判力範圍之具體
      社會事實；至於構成要件以外之其他適用法律事實，例如
      ：刑罰之加重或減輕事由，可無須在「犯罪事實」欄中記
      載，僅於理由內依刑事訴訟法第三百十條第四款記載其理
      由即足（最高法院九十四年台非第一五二號判決參照），
      合先敘明。
  貳、證據能力認定（參見乙、壹所列證據清單）：
    一、辯護對被告於警詢、偵訊及聲押庭之自白認非出於自由
        意志（受警方誤導而為不實陳述），且與事實不符，無
        證據能力云云。
        查證人即查獲本案之臺北市政府警察局信義分局保安大
        隊第二中隊警員鄭光達於本院審理時證稱：伊於案發當
        時與丁威良、劉正文執行巡邏勤務，在基隆路一段一五
        九號前，發現被告駕駛計程車，坐在車內，停在一間類
        似按摩店外，形跡可疑，且看見伊等時神色慌張，因此
        伊等向前請被告出示證件，被告即打開車門要拿證件時
        ，丁威良發現車門內置物槽有搖頭丸一大包，伊等遂詢
        問被告是何物，被告答稱搖頭丸，另有Ｋ他命也放在一
        起，被告當場亦承認係Ｋ他命，伊等在現場並未查獲被
        告身上有二十三萬元。伊有詢問被告為何有這麼多搖頭
        丸及Ｋ他命，被告起先否認販賣，表示自己要施用，伊
        等隨即向被告表示「你是在開計程車的，你說你是自己
        在吃的，不可能一次買這麼多，在法律上若你自己坦承
        ，犯罪後的態度將來對於你在法律上比較可能從輕量刑
        」，伊並稱「你自己心理也知道你是在賣還是在吃」，
        要求被告老實陳述，對被告比較好，之後被告承認是要
        賣，但被告一直強調還沒賣即遭查獲。伊等製作筆錄時
        ，並未使用強暴、脅迫或詐欺、利誘等方法要求被告承
        認，而係被告自己承認販賣，伊亦未向被告表示「之後
        翻供的話要被收押」，且被告於製作筆錄時意識清楚等
        語（見原審卷第五二頁反面至第五三頁反面），顯見被
        告於為警查獲後，並無遭警員以強暴、脅迫、利誘、詐
        欺、疲勞訊問、違法羈押或其他不正之方法取供之情事
        。
        至證人即被告之女友鄭勝華於本院審理時雖附和被告所
        辯，證稱：伊於九十六年九月二十四日接獲被告來電，
        要求伊至保安大隊拿錢，伊到達保安大隊後，先詢問警
        員伊可否私下與被告講話，警員同意，伊遂詢問被告到
        底發生何事，被告稱在路上遭臨檢，查獲搖頭丸、Ｋ他
        命，因警員事前已與他做一些溝通，警員表示他身上有
        二十三萬元，如配合警員坦承犯案，即不沒收二十三萬
        元，亦不會有遭收押之機會，對日後之官司比較好。伊
        嗣後向警員表示伊早上還要上班，要先離開，警員即稱
        為何不等被告製作筆錄完畢再離開，但伊向警員表示還
        要上班，不可能等被告，警員才讓伊拿錢離開，當時伊
        坐在被告左方，一名警員坐在被告右方，另一名警員站
        在後方，伊不知道被告交錢給伊時警員有無看見云云（
        見原審卷第五四頁反面至第五五頁反面），惟查：據證
        人鄭光達於原審審理時證稱：被告要求請他女友幫他買
        吃的過來，並未提及錢事，之後被告之女友有到伊隊上
        ，丁威良、劉正文都沒有和被告之女友講過話，但被告
        之女友應該有詢問被告會移送何處及案件移送之過程等
        語（見原審卷第五三頁正、反面），且依證人鄭勝華所
        述情節，苟被告為警查獲毒品同時一併扣得鉅額現款，
        較諸僅起獲毒品之情形以觀，更可認被告販賣毒品之罪
        嫌重大，此際被告縱矢口否認販賣，警員亦必將該等現
        款以「販賣毒品所得」之名義一併扣案，補強警員以販
        賣毒品罪名移送被告之合理性，故警員實無捨此極富證
        據價值且不利於被告之證據、而甘冒違紀觸法之風險、
        大費周章另以不正方法求取被告非出於任意性自白之必
        要。
        況被告平日以駕駛營業用小客車為業，除偶有在洗車廠
        洗車外，別無其他副業，且尚有房貸及一名子女需扶養
        ，此業據證人鄭勝華證述在卷（見原審卷第五五、五六
        頁），被告亦自承駕駛營業用小客車每日如以駕駛十二
        個小時計算收入扣除油費後，實得約二千元，另其尚有
        貸款二百萬元，每月需還款約一萬餘元等情（見原審卷
        第五七頁正、反面），是以其經濟情況觀之，其所稱二
        十三萬元之來源如何，已有可疑，其雖又辯稱其中二十
        萬元係其母所有，然其於凌晨夜半時分駕車營生之際，
        竟隨身攜帶其母所有之大量現鈔，亦有違常理，殊難採
        信。
        綜上，證人鄭勝華所為警員同意被告將二十三萬元交由
        伊攜回等證言，不惟與常情不符，且其係被告交往多年
        之女友，已難期據實陳述，其所證應屬迴護被告之詞，
        不足以據為有利於被告之認定。被告所辯：警員表示如
        伊願意配合，就可打電話請人將該等現金取回，伊遂於
        警詢時承認伊想賣云云，顯屬無稽。參以警員苟確有利
        用被告因恐遭羈押之心態，而誘騙或誤導被告為不實之
        自白，然被告於案發當日經警移送檢察官複訊後，旋即
        遭檢察官向法院聲請羈押，此際被告理當能判斷其並未
        因「自白及不翻供」而得免於遭羈押之危險，查覺警員
        所謂「最好不要翻供，如翻供會收押」一節不實，而於
        嗣後移送原審訊問時力陳自己無罪之辯解，並否認之前
        自白之任意性，以減輕涉案之嫌疑、降低遭法院羈押之
        風險，惟被告竟不為此途，仍向法院自白確有販賣毒品
        之意圖，益徵其所辯：警員表示最好不要翻供，如翻供
        會收押，因此伊在檢察官及法院訊問時才不敢翻供云云
        ，顯不足採。此外，復查無證據足認警員、檢察官及法
        院於訊問被告之過程中，有何施以強暴、脅迫、利誘、
        詐欺、疲勞訊問、違法羈押或其他不正方法、影響被告
        之自由意志、使被告喪失選擇陳述事實與否之自由等情
        事，自應認被告於警詢、偵查及原審九十六年九月二十
        四日訊問時所為之自白，係出於任意性而具有證據能力
        。
    二、證據二至證據九除證據五外，符合刑事訴訟法第一百五
        十九條之一及第一百五十九條之四之傳聞法則之例外規
        定，而均得作為本件之證據。
    三、證據五、證據十被告及其辯護人並未於本院言詞辯論終
        結前表示無證據能力，復查其取得過程無何明顯瑕疵，
        而應可作為本件之證據。
乙、認定犯罪構成要件事實所憑之證據及其認定之理由：
  壹、證據清單：
      證據一：被告甲○○供述（警詢、偵訊、原審、本院）。
      證據二：證人鄭光達證述（原審）。
      證據三：證人鄭勝華證述（原審）。
      證據四：自願受搜索同意書。
      證據五：照片。
      證據六：搜索扣押筆錄。
      證據七：內政部警政署刑事警察局九十六年十月十九日刑
              鑑字第○九六○一五二九九九號鑑定書。
      證據八：臺北地檢署九十六年毒偵字第二九四二號不起訴
              處分書。
      證據九：本院被告前案紀錄表。
      證據十：本案之ＭＤＭＡ、愷他命及其外包裝塑膠夾鏈袋
              三十六只。
  貳、認定之理由：
  一、訊據被告甲○○坦承原審認定之犯罪事實沒有錯，買的價
      格也沒有錯，但伊是同時向小許買二樣毒品，小許說吃不
      完可賣，賣的價格也是小許告訴我的（參見本院卷第六十
      七頁）；辯護人亦為被告辯稱：被告因經濟壓力大始在「
      小許」慫恿下購買毒品販售賺外快，此由被告警偵筆錄可
      知，惟被告實際上並未賣出任何搖頭丸或Ｋ他命，即為警
      查獲，情節非屬重大，尚有可堪憫恕之處，被告已坦承犯
      罪具有悔意，犯後態度良好，是請本院從輕量刑；惟被告
      於最後陳述時辯稱：Ｋ他命是自己施用，當時我是想說搖
      頭丸吃不完可以賣，但Ｋ他命我自己吃都不夠了，並沒有
      販售的意思等語（參見本院卷第六十八頁）。
  二、查前揭被告如何意圖牟利，向「小許」購入ＭＤＭＡ及愷
      他命並伺機販賣賺取價差之事實，迭據被告於警詢、偵查
      及原審九十六年九月二十四日訊問時坦承不諱（見偵查卷
      第七至一０頁、第三二至三三頁、原審九十六年度聲羈字
      第四二二號卷第四至六頁），且扣案之藥錠一百六十二顆
      及白色粉末三十六包，經內政部警政署刑事警察局鑑識科
      化學組鑑定結果，該等藥錠確含有ＭＤＭＡ成分（總淨重
      四十八點五公克，驗餘總淨重四十七點三公克），白色粉
      末則含有愷他命成分（總毛重四十二點一四公克，外包裝
      塑膠夾鏈袋總重六點一二公克，驗餘總淨重三十五點八六
      公克），此有該局九十六年十月十九日刑鑑字第０九六０
      一五二九九九號鑑定書附卷可稽（見本院卷第二二至二三
      頁），足見其持有之ＭＤＭＡ及Ｋ他命數量頗多，顯非供
      己施用甚明，被告前開所辯尚難採信。
  三、次查，被告自成年以來，均無施用毒品之前科（見本院被
      告前案紀錄表），此次為警查獲所採集之尿液經送鑑定結
      果，亦呈ＭＤＭＡ陰性反應，此有卷附臺灣尖端先進生技
      醫藥股份有限公司濫用藥物檢驗報告可憑（見偵查卷第五
      ０頁），顯見被告並無施用毒品之惡習。被告於原審審理
      時雖辯稱：伊平日確有施用搖頭丸及Ｋ他命，故驗尿結果
      可能有誤，且警員並未在伊面前貼尿液封條云云，於本院
      審理時則稱：查獲之Ｋ他命是自己施用云云，惟查：證人
      鄭光達否認在被告尿液檢驗瓶封印時有錯誤情事，且臺北
      市政府警察局信義分局保安大隊第二中隊於本案查獲當日
      並未破獲其他需驗尿之案件，此亦據證人鄭光達證述在卷
      （見原審卷第五四頁），是被告質疑驗尿結果可能有誤，
      已屬無稽。
      況被告於警詢時係供稱：「（問：你第一次服用搖頭丸是
      何時？何地？最後一次是在何時、何地服用？）第一次是
      九十六年九月二十三日凌晨二時許在康樂街自宅房間內服
      用壹顆。也是最後一次。（問：你如何服用搖頭丸？有無
      服用其他毒品？為何要服用搖頭丸？）以白開水吞服。沒
      有服用其他毒品。因為好奇壓力大。（問：你有無吃搖頭
      丸或其他毒品的習慣？有無成癮？）沒有。沒有。」等語
      （見偵查卷第九至一０頁），於偵查中則供稱：「他（指
      『小許』）在車上就跟我提到搖頭丸跟Ｋ他命，他就問我
      有沒有用過，我說我有聽過，他問我要不要，可以加減賺
      個外快補貼一下，然後我就想說也是可以，就跟他購買這
      些毒品。」、「（問：你有無施用過毒品？）拿回家之後
      ，在二十三日凌晨一點左右有在家中試用搖頭丸跟Ｋ他命
      。」等語（見偵查卷第三二、三三頁），然於原審九十六
      年九月二十四日訊問時又供稱：「（問：你施用搖頭丸及
      Ｋ他命多久？）九十六年三月份時有用過，最近一次是在
      九十六年九月二十三日凌晨有施用。」、「（問：平常多
      久施用一次Ｋ他命及ＭＤＭＡ？）我三月份開始施用，六
      月中旬也有施用，再來就是最近這次，我都是用搖頭丸一
      顆。」等語（見原審九十六年度聲羈字第四二二號卷第五
      頁），於原審九十六年十一月八日訊問時則供稱：「我在
      被抓的當天晚上，曾經服用Ｋ他命，但沒有吃搖頭丸」云
      云（見原審卷第八頁反面），同年月十九日準備程序時復
      供稱：「搖頭丸部分，我是在被抓前一個禮拜曾經使用，
      九月二十三號凌晨我是用Ｋ他命，沒有用搖頭丸」云云（
      見原審卷第三一頁），然於同年十二月十二日原審審理時
      又翻異前詞，改稱：伊自一年前左右開始施用搖頭丸、Ｋ
      他命，一星期吃一次，一次吃十二、十三顆搖頭丸，都在
      住處邊聽音樂邊施用，讓自己放鬆，Ｋ他命則磨成粉以鼻
      子吸食，開計程車時也會吸食云云（見原審卷第五七頁反
      面），前後供述不一，所辯施用ＭＤＭＡ及Ｋ他命次數甚
      頻云云，已難遽採，且證人鄭勝華與被告交往六年、曾於
      半年前同居，期間均未見被告施用毒品，此亦據證人鄭勝
      華證述明確（見原審卷第五五至五六頁反面），益證被告
      應無施用毒品之常習。再者，無論被告有無施用Ｋ他命或
      ＭＤＭＡ之行為，亦均與其是否成立販入第二級及第三級
      毒品之犯行無影響，辯護人聲請採取被告毛髮送請有關機
      關鑑驗是否含有搖頭丸（ＭＤＭＡ）及Ｋ他命成分，尚無
      必要。
      況ＭＤＭＡ及Ｋ他命乃政府嚴加查緝之違禁物，價格非低
      ，且持有毒品為警查獲之風險極高，故施用毒品之人多係
      一次購買短期內所需施用之數量，以免花費過鉅，並縮短
      持有毒品之時間，降低為警查獲之風險，尤以初試毒品或
      尚未成癮之人，其用量更無過重之可能，被告竟在經濟尚
      非寬裕之情形下，斥資八萬餘元一次購入數量頗鉅之ＭＤ
      ＭＡ及Ｋ他命，衡情顯非單純供己施用，若非將本求利，
      當無貿然購入上開數量龐大、價值不菲之毒品之理。且政
      府對毒品非法交易向來查禁森嚴，重罰而不寬貸，此應為
      智慮健全之成年人所得知悉，而ＭＤＭＡ及Ｋ他命價格昂
      貴，取得不易，凡為販賣者，苟非有利可圖，應無甘冒遭
      查緝法辦施以重刑之風險而平白無故為他人取得該等毒品
      之理。是被告於警詢、偵查及原審九十六年九月二十四日
      訊問時自白購入扣案毒品時，主觀上有伺機轉售他人並從
      中賺取買賣價差牟利之意圖，應屬可採，其購入該等毒品
      ，係意圖營利供販賣之用，亦堪認定。
  四、至被告雖另辯稱買入後尚未賣出即為警查獲乙節，惟按販
      賣毒品罪，並不以販入後復行賣出為必要，只須以營利為
      目的，將毒品販入或賣出，有一於此，其犯罪即告完成，
      縱尚未賣出，仍應成立販賣毒品既遂罪（最高法院九十六
      年度臺上字第六０六四號、九十三年度臺上字第一一０號
      判決意旨參照）。茲被告向「小許」購入上開ＭＤＭＡ及
      Ｋ他命之初，主觀上既有賺取價差、從中牟利之意圖，已
      如前述，則該等毒品一經販入，被告販賣毒品之犯行即已
      完成，縱其販入之後，未及賣出獲利即為警查獲，亦無礙
      於該罪名之成立。
  五、綜上所述，本件事證明確，被告意圖營利，販入ＭＤＭＡ
      及Ｋ他命毒品犯行均堪認定，應予依法論科。
丙、適用法律：
  一、查ＭＤＭＡ、Ｋ他命分別係毒品危害防制條例第二條第二
      項第二款、第三款所列之第二級毒品、第三級毒品。核被
      告所為，係犯該條例第四條第二項之販賣第二級毒品及同
      條第三項之販賣第三級毒品罪。
  二、吸收犯：其持有ＭＤＭＡ之低度行為，為販賣ＭＤＭＡ之
      高度行為所吸收，均不另論罪。
  三、變更起訴法條：公訴意旨認被告應依同條例第五條第二項
      、第三項之意圖販賣而持有第二級毒品、第三級毒品罪論
      處，惟按毒品危害防制條例第四條之販賣毒品罪，不以販
      入之後復行賣出為要件；祇須以營利為目的，販入或賣出
      ，有一於此，即已成立。而同條例第五條之意圖販賣而持
      有毒品罪，係指基於販賣以外之其他原因而持有，嗣始起
      意售賣者而言。因此行為人持有毒品，有以主觀上營利售
      賣意圖而販入毒品，其雖未及賣出，仍應論以販賣毒品罪
      既遂罪責；如非以營利售賣意圖而販入，或因其他原因而
      持有，嗣起意圖利售賣，尚未著手於賣出行為，始成立意
      圖販賣而持有第二級毒品罪責（最高法院九十二年度臺上
      字第一二七五號、九十年度臺上字第二０四六號判決意旨
      參照），本案被告既係基於營利售賣意圖而販入ＭＤＭＡ
      及Ｋ他命毒品，而非因其他原因購入後，嗣始起意販售牟
      利，已如前述，自應論以毒品危害防制條例第四條第二項
      、第三項之販賣第二級毒品、第三級毒品罪。公訴意旨認
      被告係犯同條例第五條第二項、第三項之意圖販賣而持有
      第二級毒品、第三級毒品罪，尚有未洽，惟此與起訴社會
      基本事實同一，本院自應予審理，並依法變更起訴法條。
  四、想像競合犯：被告以一行為觸犯前開二罪名，為想像競合
      犯，應依刑法第五十五條從一重之毒品危害防制條例第四
      條第二項之販賣第二級毒品罪處斷。
  五、累犯：查被告曾於九十三年間因妨害自由案件，經本院以
      九十五年度上訴字第六五七號判處有期徒刑六月確定，甫
      於九十五年七月七日易科罰金執行完畢，此有臺灣臺北地
      方法院檢察署刑案資料查註紀錄表及本院被告全國前案紀
      錄表在卷可稽，其於五年以內再故意犯本件有期徒刑以上
      刑之罪，為累犯，依刑法第四十七之規定應加重其刑（按
      販賣第二級毒品罪法定刑無期徒刑部分，依法不得加重）
      。
丁、原判決撤銷之理由：
  壹、原審對被告論罪科刑之判決，固非無見。惟查：
    一、原審認被告所犯上開二罪之間，犯意各別，行為互殊，
        應予分論併罰，惟查據被告供承係同時向綽號「小許」
        購入扣案之ＭＤＭＡ及Ｋ他命，隨即在未販出時即為警
        查獲，本院認二罪應屬想像競合犯之關係，原審上開認
        定尚有誤會。
    二、原審認持有Ｋ他命之低度行為為販賣Ｋ他命之高度行為
        所吸收，不另論罪，惟Ｋ他命係第三級毒品，其持有行
        為並不成立犯罪，自無被販賣之高度行為所吸收，原審
        此部分亦有未洽。
  貳、被告雖否認犯罪而提起上訴，固無理由（按嗣後坦認犯行
      復再翻供），然原判決既有上揭不當之處，自應由本院予
      以撤銷改判。
  參、爰審酌被告之犯罪動機、目的係為牟取不法利益、犯罪時
      未受到任何刺激、犯罪手段平和、犯罪行為人之職業為計
      程車司機；家庭經濟狀況小康，生活狀況正常、前有妨害
      自由一次前科紀錄，品行尚可、學歷為高職畢業，智識程
      度不高、尚無實際被害人、其違反義務之程度中等、犯罪
      所產生危險或損害中等、犯罪後飾詞否認復坦承犯行，最
      後復否認犯罪，態度中等等一切情狀，量處如主文所示之
      刑。
  肆、沒收：按第三、四級毒品均係管制藥品，依毒品危害防制
      條例條例第十一條之一規定：無正當理由，不得擅自持有
      ；第十八條第一項後段復規定查獲之第三、四級毒品，無
      正當理由而擅自持有者，沒入銷燬之。從而，依同條例第
      十八條第一項後段應沒入銷燬之毒品，專指查獲之施用、
      持有第三、四級毒品而言；倘係查獲之製造、運輸、販賣
      、意圖販賣而持有、以非法方法使人施用、引誘他人施用
      或轉讓之第三、四級毒品，既屬同條例相關法條明文規定
      處罰之犯罪行為，即非該條項應沒入銷燬之範圍。又同條
      例第十九條第一項所定「供犯罪所用或因犯罪所得之物」
      ，係指犯第四條至第九條、第十二條、第十三條或第十四
      條第一項、第二項之罪所用或所得之物，不包括毒品本身
      在內，自不得為第三、四級毒品之沒收依據（以犯第四條
      第三項販賣第三級毒品罪為例，其供犯罪所用之物，當指
      「供販賣第三級毒品所用之物」而言；第三級毒品本身為
      販賣之標的，為遂行販賣該毒品使用之物，始屬「供犯罪
      《犯第四條第三項之販賣第三級毒品罪》所用之物」，其
      理至明）。同條例對於查獲之製造、運輸、販賣、意圖販
      賣而持有、以非法方法使人施用、引誘他人施用及轉讓第
      三、四級毒品之沒收，並無特別規定，如其行為已構成犯
      罪，則該毒品即屬不受法律保護之違禁物，應回歸刑法之
      適用，依刑法第三十八條第一項第一款之規定沒收之（最
      高法院九十五年度臺上字第九一一號判決意旨參照）。
      從而，扣案之ＭＤＭＡ一百六十二顆（驗餘總淨重四十七
      點三公克）係屬查獲之第二級毒品，應依毒品危害防制條
      例第十八條第一項前段沒收銷燬之；Ｋ他命（驗餘總淨重
      三十五點八六公克）為違禁物，應依刑法第三十八條第一
      項第一款沒收之；至包裹愷他命之外包裝塑膠夾鏈袋三十
      六只（總重六點一二公克，有防止毒品裸露、逸出及潮濕
      之功能，並便於攜帶販賣，既得與毒品分別鑑秤其重量，
      與毒品即無難以析離而無法個別宣告沒收之情事），屬被
      告所有、供其販賣第三級毒品所用之物，應依毒品危害防
      制條例第十九條第一項沒收之。
據上論斷，應依刑事訴訟法第三百六十九條第一項前段、第三百
六十四條、第二百九十九條第一項前段、第三百條；毒品危害防
制條例第四條第二項、第三項、第十八條第一項前段、第十九條
第一項，刑法第十一條前段、第五十五條、第四十七條第一項、
第三十八條第一項第一款，判決如主文。
本案經檢察官姜貴昌到庭執行職務。
中    華    民    國    97    年     4    月    25    日
                  刑事第十八庭  審判長法  官  吳鴻章
                                      法  官  段景榕
                                      法  官  陳健順
以上正本證明與原本無異。
如不服本判決，應於收受送達後十日內向本院提出上訴書狀，其
未敘述上訴之理由者並得於提起上訴後十日內向本院補提理由書
（均須按他造當事人之人數附繕本）。
                                      書記官  朱家惠
中    華    民    國    97    年    4     月    25    日
附錄論罪法條：
毒品危害防制條例第4條第2項、第3項
製造、運輸、販賣第一級毒品者，處死刑或無期徒刑；處無期徒
刑者，得併科新臺幣 1 千萬元以下罰金。
製造、運輸、販賣第二級毒品者，處無期徒刑或 7 年以上有期徒
刑，得併科新臺幣 7 百萬元以下罰金。
製造、運輸、販賣第三級毒品者，處 5 年以上有期徒刑，得併科
新臺幣 5 百萬元以下罰金。
製造、運輸、販賣第四級毒品者，處 3 年以上 10 年以下有期徒
刑，得併科新臺幣 3 百萬元以下罰金。
製造、運輸、販賣專供製造或施用毒品之器具者，處 1 年以上 7
年以下有期徒刑，得併科新臺幣 1 百萬元以下罰金。
前五項之未遂犯罰之。


司法院資訊處製作；財團法人民間司法改革基金會備份。
